【裁判字號】    89,婚,1116
【裁判日期】    891229
【裁判案由】    離婚
【裁判全文】
臺灣板橋地方法院民事判決  八十九年婚字第一一一六號
    原      告  乙○○
    被      告  甲○○
右當事人間請求離婚事件，本院判決如左：
    主      文
准原告與被告離婚。
訴訟費用由被告負擔。
    事      實
甲、原告方面：
  一、聲明：求為判決如主文所示。
  二、陳述：原告與被告於民國八十一年十月一日結婚，詎婚後被告多次將原告毆打
      成傷，使原告身心受創，實為不堪同居之虐待，為此訴請離婚。
  三、證據：提出診斷證明書影本五件、戶籍謄本一件為證。
乙、被告方面：
    被告未於言詞辯論期日到場，亦未提出書狀作何聲明或陳述。
    理      由
一、兩造婚姻關係現仍存續中，有原告提出之戶籍謄本配偶欄之記載可憑。原告主張
    被告婚後多次將原告毆打成傷之事實，業據提出診斷證明書影本五件為證。被告
    經合法通知，並未到場爭執或提出書狀答辯供本院審酌，自堪信原告之主張為真
    。
二、按夫妻之一方受他方不堪同居之虐待者，他方得向法院請求離婚，民法第一千零
    五十二條第一項第三款定有明文。次按婚姻關係貴在相知、相惜，共同經營感情
    生活，且需相互尊重、扶持，彼此體諒關懷，若僅為細故即以暴力相向，顯與婚
    姻之目的及真諦有違。男女於結婚後，為共營美滿之婚姻生活，彼此固應有適度
    之忍讓，但一方以暴力加諸他方，而踰越夫妻間通常所能忍受之程度，使他方人
    性尊嚴或身心安全受侵害，致夫妻感情破裂者，即構成民法第一千零五十二條第
    一項第三款所稱「不堪同居之虐待」。查兩造結婚多年，被告非但不知相互疼惜
    、彼此關懷，竟多次將原告毆打成傷，使原告生活於婚姻暴力及不安全之陰影之
    下，觀之原告歷次所受傷害分別為：八十七年十一月十九日「左手擦傷二ｘ一公
    分，合併皮下血腫三ｘ三公分」、八十八年八月二十三日「左手背紅腫一ｘ一公
    分」、八十八年九月十三日「左臉瘀傷一ｘ一公分、左上臂瘀傷二ｘ二公分」、
    八十八年十一月二十日「頭枕部腫脹二ｘ二公分、疑前胸挫傷、左上臂瘀血六ｘ
    ０．三及六ｘ０．三及五ｘ０．三公分」、八十九年七月二十七日「頭面部腫傷
    三ｘ三公分」，有原告提出之診斷證明書影本五件可證，衡量原告受被告虐待侵
    害之慣習性及嚴重性，斟酌雙方當事人之教育程度、社會地位，顯已危及婚姻關
    係之維繫，使原告承受身體及精神上不可忍受之痛苦，實為不堪同居之虐待，揆
    諸首揭規定，原告訴請離婚為有理由，應予准許，爰判決如主文第一項所示。
三、據上論結：本件原告之訴，為有理由，依民事訴訟法第三百八十五條第一項前段
    、第七十八條，判決如主文。
中      華      民      國    八十九    年     十二     月    二十九    日
                                    臺灣板橋地方法院家事法庭
~B法      官  許月珍
右為正本係照原本作成
如對本裁定抗告須於判決送達後二十日內向本院提出上訴狀
中      華      民      國    八十九    年     十二     月    三十    日
~B法院書記官  馬文慶


司法院資訊處製作；財團法人民間司法改革基金會備份。
